bbl_nouns_lexicon.lexd
agvistʼŏ<N><B><abs>:agvistʼŏ                      # August; აგვისტო; август
bed<N><B><abs>:bed                                # fate; ბედი; судьба, счастье
bux<N><B><abs>:bux                                # cow's vagina; დედალი საქონელის სასქესო ორგანო; половой орган самки
čʼekʼ<N><B><abs>:čʼekʼ                            # green bean(s); სარის ლობიო, მწვანე ლობიო; зеленое лобио
dib<N><B><abs>:dib                                # oath; ფიცი; клятва, присяга
ħağ<N><B><abs>:ħağ                                # envy, rivalry; შური, ჯიბრი, ქიშპობა; неприязнь
jett<N><B><abs>:jett                              # cow, cattle; ფური; корова
kʼod<N><B><abs>:kʼod                              # measure of grain; კოდი; три руда (мера сыпучих тел)
mizi<N><B><abs>:mizi                              # reason; მიზეზი; причина
pʼer<N><B><abs>:pʼer                              # foam; პერი, ქაფი; пена, накипь
satʼacur<N><B><abs>:satʼacur                      # asparagus; სატაცური; спаржа
tʼkʼmel<N><B><abs>:tʼkʼmel                        # dust, filth; მტვერი; пыль, прох
žabŏ<N><B><abs>:žabŏ                              # cow; cattle; ძროხა (ფურები და თითო-ოროლა მოზვერი, ხარი); ფურები, ძროხები; скот (корова и бычки)
borag<N><BB><abs>:borag                           # cotton footwear; ჩითი (ნაქსოვი ფეხსაცმელი); вязаная, шерстяная обувь
čustʼ<N><BB><abs>:čustʼ                           # slipper; ჩუსტი (ფეხსაცმელი); чуста, род обуви
cʼuğ<N><BB><abs>:cʼuğ                             # boot/shoe; წუღა, წაღა; род обуви
kʼaloš<N><BB><abs>:kʼaloš                         # galosh, overshoe; კალოში; галоша
ajqʼĭ<N><BD><abs>:ajqʼĭ                           # smooth rock, slate; სიპი ქვა, ფიქალი; шифер, сланец
ajrɬ<N><BD><abs>:ajrɬ                             # uncastrated ram, stud ram; ყოჩი, ერკემალი; баран производитель
alam<N><BD><abs>:alam                             # flag, banner; ალამი, დროშა; знамя
alisxeⁿ<N><BD><abs>:alisxeⁿ                       # poplar; ალვის ხე; тополь
alubal<N><BD><abs>:alubal                         # sour cherry (tree, fruit); ალუბალი (ხე, ნაყოფი); вишня (плод и дерево)
amind<N><BD><abs>:amind                           # weather; ამინდი; погода
ankʼraɁŏ<N><BD><abs>:ankʼraɁŏ                     # grass-snake; ანკარა გველი; уж
apuš<N><BD><abs>:apuš                             # lie, deception; ტყუილი, სიცრუე; ложь, обман
arkʼum<N><BD><abs>:arkʼum                         # mkhali; მხალი; мхали (овощное блюдо)
auz<N><BD><abs>:auz                               # basin; აუზი; бассейн
bačdoⁿ<N><BD><abs>:bačdoⁿ                         # small-built horse; ბაჩა ცხენი; малорослая лошадь
bag<N><BD><abs>:bag                               # newly planted vine; ბაგა (პატარა ვენახი); маленький виноградник
bağ<N><BD><abs>:bağ                               # melon garden/patch; საზამთროს და ნესვის ბაღი; бахча
baħ<N><BD><abs>:baħ                               # burdock; ბირკა, ბირკავა; лопух, репейник
bajrax<N><BD><abs>:bajrax                         # flag, banner; ბაირაღი; знамя
bakʼ<N><BD><abs>:bakʼ                             # paddock; ბაკი; შემოღობილი ადგილი ბალახისათვის; огороженое место для стоянки скота; огороженное место для травы
bakʼal<N><BD><abs>:bakʼal                         # piece, scrap; morsel; ნაჭერი, ნაკუწი; ლუკმა; кусок, обрезок, лоскут; кусок (пищи)
bal<N><BD><abs>:bal                               # cherry; ბალი; черешня
bališ<N><BD><abs>:bališ                           # pillow; ბალიში; подушка
balkʼoⁿ<N><BD><abs>:balkʼoⁿ                       # balcony; აივანი; балкон
bambaɁŏ<N><BD><abs>:bambaɁŏ                       # hemp; ბანგი; зелень
baqč<N><BD><abs>:baqč                             # orchard; ხეხილის ბაღი, საკარმიდამო მიწის ნაკვეთი ხეხილით, ვენახით, ბოსტნით; фруктовый сад, приусадебный участок земли с садом, виноградник, огород
bardaⁿ<N><BD><abs>:bardaⁿ                         # bale (of wool, cotton); ბარდანა; большой мешок (для шерсти)
barkʼal<N><BD><abs>:barkʼal                       # wool strands, tufted wool; კვირტი (უვარგისი მატყლი); клок плохой шерсти
barlim<N><BD><abs>:barlim                         # butter-churning stick; ბარნელა (რძის სადღვებელი ჯოხი); мутовка (для сбивания масло)
bašmakʼ<N><BD><abs>:bašmakʼ                       # footwear, shoe; ფეხსაცმელი; башмак
baštʼ<N><BD><abs>:baštʼ                           # (winter) stall; გომური; зимний земляной хлев, коровник
batʼaⁿ<N><BD><abs>:batʼaⁿ                         # floor, ground; იატაკი (მიწის, თიხის); пол (глиняный)
baž<N><BD><abs>:baž                               # tax, duty; ბაჟი; пошлина, налог
beğel<N><BD><abs>:beğel                           # granary; ბეღელი; житница
bek<N><BD><abs>:bek                               # hill; ბექობი; выступ на склоне горы
beⁿ<N><BD><abs>:beⁿ                               # nest, lair, den; ბუდე, ბუნაგი; гнездо, берлога
bikʼoⁿ<N><BD><abs>:bikʼoⁿ                         # wood torch, rushlight; კვარი, ბიკვანი; лучина
bilikʼ<N><BD><abs>:bilikʼ                         # path; ბილიკი; тропинка
bind<N><BD><abs>:bind                             # twilight, dusk; ბინდი; сумерки
birkʼ<N><BD><abs>:birkʼ                           # burr; ბირკა, ბირკი; репейник
bistʼ<N><BD><abs>:bistʼ                           # end; წვერი, ბოლო, ნაჭერი, ნაწყვეტი (საბლისა, მანდილისა...); кончик, кусочек (веревки, косынки)
bo<N><BD><abs>:bo                                 # garlic; ნიორი; чеснок
bočkʼ<N><BD><abs>:bočkʼ                           # wooden barrel; კასრი; бочка
bodiš<N><BD><abs>:bodiš                           # apology; ბოდიში; извинение
bogir<N><BD><abs>:bogir                           # planked bridge; ბოგირი; мостик
boğur<N><BD><abs>:boğur                           # stake; პალო; кол
bolŏ<N><BD><abs>:bolŏ                             # end; bird's tail; ბოლო; ბოლო (ფრინველისა); конец, окончание; хвост (птицы)
boqč<N><BD><abs>:boqč                             # type of cloth; ბოხჩა; узелок
boqʼ<N><BD><abs>:boqʼ                             # wooden planks; ბოყვი; деревянное приспособление для укрепления досок
borkʼil<N><BD><abs>:borkʼil                       # shackles, fetters; ბორკილი; кандалы, оковы
bos<N><BD><abs>:bos                               # colour; ფერი; цвет
bott<N><BD><abs>:bott                             # scabbard; ქარქაში; ножны
botx<N><BD><abs>:botx                             # work (mostly woman's); საქმე (ძირითადად ქალისა); работа (в основном женская)
botʼ<N><BD><abs>:botʼ                             # dough; ცომი; тестo
boʒ<N><BD><abs>:boʒ                               # post, pillar; ბოძი; столб
boʒkʼintʼ<N><BD><abs>:boʒkʼintʼ                   # small pillar; ბოძკინტი, პატარა ბოძი; столбик
brinǯ<N><BD><abs>:brinǯ                           # rice; ბრინჯი; рис
buħ<N><BD><abs>:buħ                               # fight, brawl, war; ჩხუბი, ომი; драка, война, ссора
bulaqʼ<N><BD><abs>:bulaqʼ                         # well; ჭა; колодец
bulğ<N><BD><abs>:bulğ                             # drill; ხრახნი, ბურღი; винт, бурав
bultk<N><BD><abs>:bultk                           # bush, shrub; ბუჩქი, ჩირგვი, ბოლქვი; куст, клубень
burt<N><BD><abs>:burt                             # ball; ბურთი; мяч
busus<N><BD><abs>:busus                           # down, fluff; ბუსუსი; пух, пушок
butt<N><BD><abs>:butt                             # moon; month; მთვარე; თვე; луна, месяц
buxar<N><BD><abs>:buxar                           # hearth, fireplace; ბუხარი; камин
bʕagal<N><BD><abs>:bʕagal                         # wart; მეჭეჭი; бородавка
bʕaⁿ<N><BD><abs>:bʕaⁿ                             # point, top; წვერი (ხანჯლისა, ხისა...); острие, верхушка (кинжала, дерева)
bʕastʼ<N><BD><abs>:bʕastʼ                         # hogweed; დიყი; борщевик
bʕog<N><BD><abs>:bʕog                             # clod, lump; ბელტი; ყამირი; пласт (привспашке)ж целина
bʕokʼ<N><BD><abs>:bʕokʼ                           # billy-goat; ბოტი, ვაცი; козел
bʕorcʼ<N><BD><abs>:bʕorcʼ                         # wolf; მგელი; волк
ča<N><BD><abs>:ča                                 # bear; დათვი; медведь
cel<N><BD><abs>:cel                               # scythe; ცელი; коса
čo<N><BD><abs>:čo                                 # hair, fur, wool; ბეწვი, თმა, ბალანი; волос, шерсть (козья)
čxir<N><BD><abs>:čxir                             # stick, twig; ჩხირი; маленькая палочка
čxotʼ<N><BD><abs>:čxotʼ                           # waterfall; ჩანჩქერი; водопад
čʼekʼ<N><BD><abs>:čʼekʼ                           # (door) bolt, bar; ურდული; задвижка, засов
čʼilqʼoɁ<N><BD><abs>:čʼilqʼoɁ                     # rook; ჭილყვავი; грач
čʼivčʼ<N><BD><abs>:čʼivčʼ                         # siskin, sparrow; ჭივჭავი, ბეღურა; воробей
cʼod<N><BD><abs>:cʼod                             # barbecued meat; მწვადი; ხორცი (უმთავრესად სამწვადე); мясо (на шашлык)
cʼʕver<N><BD><abs>:cʼʕver                         # tip, top, summit, peak; წვერი, კენწერო; მწვერვალი; вершина, верхушка
dandal<N><BD><abs>:dandal                         # trail, track; ლიანდაგი; стежка, прошивка
dard<N><BD><abs>:dard                             # sadness, sorrow; დარდი; печаль, забота
daxkʼŏ<N><BD><abs>:daxkʼŏ                         # mouse; თაგვი; мышь
doⁿ<N><BD><abs>:doⁿ                               # horse; ცხენი; лошадь
ğag<N><BD><abs>:ğag                               # pillow; სასთუმალი; изголовье
gag<N><BD><abs>:gag                               # bunch, cluster; მტევანი; кисть (винограда...)
gangal<N><BD><abs>:gangal                         # small bell; ეჟვანი, ზანზალაკი; колокольчик
gasğeb<N><BD><abs>:gasğeb                         # key; გასაღები; ключ
gaz<N><BD><abs>:gaz                               # tongs, pincers; გაზი; клещи
gazaⁿ<N><BD><abs>:gazaⁿ                           # goat; თხა; коза, козел
gebs<N><BD><abs>:gebs                             # week; კვირა; неделя
girgam<N><BD><abs>:girgam                         # crown; გვირგვინი; корона, венец
godor<N><BD><abs>:godor                           # basket; გოდორი; корзина
gomur<N><BD><abs>:gomur                           # (winter) stall; გომური; хлев, скотник, стойло
groš<N><BD><abs>:groš                             # penny; გროში; грош
gub<N><BD><abs>:gub                               # pool; lake; გუბე; ტბა; лужа; озеро
gulab<N><BD><abs>:gulab                           # dessert pear; გულაბი; груша (особый сорт)
gumbat<N><BD><abs>:gumbat                         # cupola, dome; გუმბათი; купол
gvritʼ<N><BD><abs>:gvritʼ                         # turtle dove; გვრიტი; горлица
ħad<N><BD><abs>:ħad                               # brain(s); ტვინი (თავისა); мозг
ħağar<N><BD><abs>:ħağar                           # raven; ყორანი; ворон
ħax<N><BD><abs>:ħax                               # Caucasian ibex; ჯიხვი; тур
ijabŏ<N><BD><abs>:ijabŏ                           # gelding; იაბო (დაკოდილი ცხენი); мерин (холощенная лошадь)
iskʼampʼ<N><BD><abs>:iskʼampʼ                     # flick of fingers; წკიპურტი; щeлчок
kabab<N><BD><abs>:kabab                           # kebab, cutlet; ქაბაბი, კატლეტი; котлета
kač<N><BD><abs>:kač                               # collar; საყელო, კისერი; воротник,  ворот, шиворот
katʼŏ<N><BD><abs>:katʼŏ                           # big wooden ladle; ქიტი (ხის დიდი კოვზი); разливательная ложка (деревянная)
kočor<N><BD><abs>:kočor                           # Caucasian azalea; დეკა; рододендрон
kud<N><BD><abs>:kud                               # hat; ქუდი; шапка, фуражка
kʼakʼab<N><BD><abs>:kʼakʼab                       # partridge; კაკაბი; куропатка
kʼalat<N><BD><abs>:kʼalat                         # wicker basket; კალათა; корзина
kʼambeč<N><BD><abs>:kʼambeč                       # buffalo; კამეჩი; буйвол
kʼamod<N><BD><abs>:kʼamod                         # chest of drawers; კომოდი; комод
kʼarav<N><BD><abs>:kʼarav                         # tent; კარავი; палатка
kʼartʼopil<N><BD><abs>:kʼartʼopil                 # potato; კარტოფილი; картофель
kʼed<N><BD><abs>:kʼed                             # cudgel; კეტი; дубина
